【裁判字號】    92,訴,2081
【裁判日期】    920825
【裁判案由】    損害賠償
【裁判全文】
臺灣高雄地方法院民事裁定                        九十二年度訴字第二○八一號
    原      告  甲○○
    被      告  乙○○
右當事人間損害賠償事件，原告於刑事訴訟程序（本院九十二年度簡字第二０五四號
）提起附帶民事訴訟（本院九十二年度簡附民字第二二號），刑事庭裁定移送，本院
裁定如左：
    主      文
原告之訴駁回。
訴訟費用由原告負擔。
    理      由
一、按刑事法院得依刑事訴訟法第五百零四條第一項規定，將附帶民事訴訟以裁定移
    送於該法院民事庭者，以刑事部分宣告被告有罪之判決者為限，至刑事訴訟諭知
    無罪之判決，刑事法院本應依同法第五百零三條第一項前段規定以判決駁回原告
    之訴，如誤以裁定移送於民事庭，其訴之不合法，不因移送民事庭而受影響，受
    移送之民事庭應認原告之訴為不合法，而以裁定駁回之，最高法院六十六年台上
    字第一０九四號判例意旨可供參酌。又按刑事庭移送民事庭之附帶民事訴訟，僅
    移送前之訴訟行為準用關于刑事訴訟之請求，若移送後之訴訟程序，則應適用民
    事訴訟法，此觀刑事訴訟法第四百九十四條（舊）及其但書（舊）之規定自明。
    故移送民事庭之附帶民事訴訟，縱其移送前提起此項訴訟，不合刑事訴訟法第四
    百九十一條（舊）所定之要件，而有同法第五百零六條第一項（舊）關于訴之不
    合法之規定情形時，但其移送後之訴訟程序，既應適用民事訴訟法，即屬同法第
    二百四十九條第一項第六款所謂起訴不備其他要件，仍應依該條項款之規定，以
    裁定駁回之，最高法院九十一年度台抗字第二四八號裁判可資參照。
二、本件原告因被告過失傷害案件，經於刑事訴訟程序附帶提起民事訴訟，請求判命
    被告給付新台幣（下同）五十萬元，及自起訴狀繕本送達翌日起至清償日止，按
    中央銀行核定放款日折二分之一計算之利息，經刑事庭依刑事訴訟法第五百零四
    條第一項規定，將其附帶之民事訴訟，以裁定移送民事庭，有本院九十二年度簡
    附民字第二二號裁定在卷可稽。然查，本件原告所主張被告之侵權行為（傷害及
    辱罵）中，經刑事庭認定有罪者，僅其中被告因疏於注意，致其右手所持之水果
    刀割劃至原告，而使原告受有前腹壁刀傷二公分、右大拇指刀傷零點五公分之傷
    害部分，此部分原告主張被告應賠償之金額為一百零三萬元（此部分另行判決）
    ，有本院九十二年八月十五日言詞辯論筆錄及刑事附帶民事訴訟起訴狀可稽。至
    其另主張被告涉有連續辱罵而請求精神賠償五十萬元部分，有關此部分連續辱罵
    之事實並未據檢察官提起公訴，亦未經刑事庭宣告有罪在案，有臺灣高雄地方法
    院檢察署檢察官九十二年度偵字第六九九一號聲請簡易判決處刑書、本院高雄簡
    易庭九十二年度簡字第二０五四號刑事簡易判決在卷可憑，則刑事庭就此部分之
    請求，依前開條文規定，本應以判決駁回原告之請求，其誤以裁定移送民事庭審
    理，其訴仍為不合法，不因移送民事庭而受影響，依前開最高法院判例意旨，本
    院自應以裁定駁回之。
三、依民事訴訟法第二百四十九條第一項第六款、第九十五條、第七十八條，裁定如
    主文。
中      華      民      國    九十二    年      八      月    二十五    日
                              臺灣高雄地方法院民事第二庭
~B法      官  曾淑娟
右為正本係照原本作成。
如不服本裁定應於送達後十日內向本院提出抗告狀。
中      華      民      國    九十二    年      八      月     二十五   日
~B法院書記官  林宜正


司法院資訊處製作；財團法人民間司法改革基金會備份。
